【裁判字號】    99,聲,726
【裁判日期】    990518
【裁判案由】    定應執行刑
【裁判全文】
臺灣士林地方法院刑事裁定               99年度聲字第726號
聲  請  人  臺灣士林地方法院檢察署檢察官
受  刑  人  甲○○
上列聲請人因受刑人數罪併罰有二裁判以上，聲請定其應執行之
刑（聲請案號：99年度執聲字第484 號），本院裁定如下：
    主  文
甲○○所犯如附表編號一、二、十七號所示之罪應執行有期徒刑
壹年貳月，如易科罰金，以新台幣壹仟元折算壹日。
其餘聲請駁回。
    理  由
一、聲請意旨略以：受刑人甲○○因犯妨害兵役治罪條例等案件
    ，先後經判決確定如附表，應依刑法第53條及第51條第5 款
    ，定其應執行之刑，爰依刑事訴訟法第477 條第1 項聲請裁
    定等語。
二、按數罪併罰有二裁判以上，依第51條之規定，定其應執行之
    刑，刑法第53條定有明文。是以有一裁判以上者，固應定其
    應執行之刑，惟以裁判確定前所犯為前提，若於一罪之裁判
    確定後又犯他罪，僅能併予執行，不能依刑法第51條定其應
    執行之刑。倘若犯罪行為人先後犯甲、乙、丙3 罪，而甲罪
    係在乙罪裁判確定前所犯，甲、乙2 罪均經判決確定，並已
    裁定定其應執行之刑，則丙罪雖在乙罪裁判確定前所犯，但
    如其在甲罪裁判確定之後，而乙罪又已與甲罪合併定其應執
    行刑，則丙罪即不得再與乙罪重複定其應執行之刑，祇能單
    獨執行，有最高法院72年台非字第47號判例可資參照。
三、再按行為後法律有變更者，適用行為時之法律。但行為後之
    法律有利於行為人者，適用最有利於行為人之法律，刑法第
    2 條第1 項定有明文。本件受刑人違反毒品危害防制條例等
    數罪，分別經本院判決確定如附表，有各判決書及臺灣高等
    法院被告前案紀錄表可稽。而受刑人行為時之刑法第41條規
    定：「犯最重本刑為5 年以下有期徒刑以下之刑之罪，而受
    6 個月以下有期徒刑或拘役之宣告者，得以新臺幣1 千元、
    2 千元或3 千元折算1 日，易科罰金。但確因不執行所宣告
    之刑，難收矯正之效，或難以維持法秩序者，不在此限。前
    項規定於數罪併罰，其應執行之刑未逾6 月者，亦適用之。
    」，民國98年1 月21日修正公布，98年9 月1 日起施行之同
    法第41條第1 項、第8 項則規定：「犯最重本刑為5 年以下
    有期徒刑以下之刑之罪，而受6 個月以下有期徒刑或拘役之
    宣告者，得以新臺幣1 千元、2 千元或3 千元折算1 日，易
    科罰金。但確因不執行所宣告之刑，難收矯正之效或難以維
    持法秩序者，不在此限。…第1 項至第3 項規定於數罪併罰
    ，其應執行之刑未逾6 個月者，亦適用之。」，98年12月30
    日修正公布、99年1 月1 日起施行之同法第41條第1 項、第
    8 項則規定：「犯最重本刑為5 年以下有期徒刑以下之刑之
    罪，而受6 月以下有期徒刑或拘役之宣告者，得以新臺幣1
    千元、2 千元或3 千元折算1 日，易科罰金。但易科罰金，
    難收矯正之效或難以維持法秩序者，不在此限。…第1 項至
    第4 項及第7 項之規定，於數罪併罰之數罪均得易科罰金或
    易服社會勞動，其應執行之刑逾6 月者，亦適用之。」，比
    較修正前後及中間時法之易科罰金折算標準，以98年12月30
    日修正公布、99年1 月1 日施行之規定，較有利於受刑人，
    應適用修正後之現行刑法第41條第1 項前段、第8 項規定，
    定其折算標準。
四、經查：
  (一)聲請准許部分：本件受刑人甲○○所犯如附表編號1 至2 號
    及編號17號所示各罪，分別經臺灣臺北地方法院及本院先後
    判處如附表所示上開各罪所處之刑，均確定在案，有如附表
    所示上開各罪之判決及臺灣高等法院被告前案紀錄表在卷可
    稽。茲檢察官聲請定其應執行之刑，本院審核認聲請為正當
    ，應定其應執行之刑，並諭知易科罰金之折算標準，爰依刑
    事訴訟法第477 條第1 項，刑法第2 條第1 項但書、第53條
    、第51條第5 款，99年1 月1 日修正施行之刑法第41條第1
    項前段、第8 項等規定，裁定如主文第1 項所示。
  (二)聲請駁回部分：至於檢察官另聲請受刑人所犯如附表編號3
    至16號所示各罪，與前開各罪屬於數罪併罰，應定其應執行
    之刑等情。本院查，本件受刑人所犯如附表編號9 至16號所
    示之罪，其犯罪日期依序分別為97年11月16日、97年11月29
    日、97年11月27日、97年12月5 日、97年12月14日、97年12
    月14日、97年12月20日、97年11月16日（聲請書附表誤載為
    97年12月27日），有臺灣臺北地方法院98年度易字第116 、
    348 號判決書在卷可稽，所犯時間係在其所犯如附表編號1
    至2號 及編號17號所示各罪之最初裁判確定日即97年11月13
    日之後，是被告所犯如附表編號9 至16號所示各罪與其所犯
    如附表編號1 至2 號及編號17號所示之罪不符合刑法第50條
    「裁判確定前犯數罪」之要件，自不得與附表編號1 至2 號
    及編號17號合併定應執行之刑。又被告所犯如附表編號3 至
    8 號所示之罪，則已與其所犯如附表編號9 至16號所示之罪
    合併定應執行刑確定在案，有前揭臺灣臺北地方法院判決書
    可參，則揆之上開說明及判例意旨，亦無另與被告所犯如附
    表編號1 至2 號及編號17號所示各罪重複裁定定其應執行刑
    之必要。從而，檢察官此部分之聲請，尚有未合，應予駁回
    ，爰裁定如主文第2 項所示。
中    華    民    國    99    年    5     月    18    日
                  刑事第七庭法  官  黎惠萍
以上正本證明與原本無異
如不服本裁定應於送達後5日內向本院提出抗告狀
                            書記官  林志忠
中    華    民    國    99    年    5     月    18    日

司法院資訊處製作；財團法人民間司法改革基金會備份。
